【裁判字號】    92,訴,908
【裁判日期】    920828
【裁判案由】    毒品危害防制條例
【裁判全文】
臺灣桃園地方法院刑事判決                          九十二年度訴字第九八號
    公  訴  人  臺灣桃園地方法院檢察署檢察官
    被      告  甲○○
右列被告因違反毒品危害防制條例案件，經檢察官提起公訴（九十二年度毒偵字第一
００八號），本院判決如左：
    主  文
甲○○連續施用第一級毒品，處有期徒刑捌月；扣案之第一級毒品海洛因壹包（淨重
壹點參玖公克）、含海洛因殘渣、無法析離之塑膠袋袋捌只，均沒收銷燬之。又連續
施用第二級毒品，處有期徒刑陸月；扣案之第二級毒品安非他命捌包（淨重捌點陸參
柒貳公克），均沒收銷燬之。應執行有期徒刑壹年；扣案之第一級毒品海洛因壹包（
淨重壹點參玖公克）、含海洛因殘渣，無法析離之塑膠袋袋捌只、第二級毒品安非他
命捌包（淨重捌點陸參柒貳公克），均沒收銷燬之。
    事  實
一、甲○○前於民國九十年間因施用毒品案件，經本院裁定送觀察、勒戒後，認無繼
    續施用毒品之傾向，為臺灣桃園地方法院檢察署檢察官於九十年八月二十八日，
    以九十年度毒偵字第三一０五號為不起訴處分確定。復因施用第一、二級毒品案
    件，經觀察、勒戒後，認有繼續施用毒品之傾向，改送強制戒治，並由臺灣桃園
    地方法院檢察署檢察官分別於九十年十一月十四日、九十年十一月三十日，以九
    十年度毒偵字第四二五二號、九十年度毒偵字第四四五六號聲請簡易判決處刑及
    提起公訴，嗣經本院中壢簡易庭於九十一年二月四日，以九十年度壢簡字一三一
    一號刑事簡易判決、及本院於九十年十二月二十五日，以九十年訴字第二０九七
    號刑事判決分別判處有期徒刑四月及七月，並經本院裁定應執行有期徒刑十月確
    定。竟仍不知悔改，復各基於施用第一級毒品海洛因及第二級毒品安非他命之概
    括犯意，自九十二年二月底某日起至同年三月二十四日止，在桃園縣楊梅鎮○○
    路九０二巷一五五號三樓住處及桃園縣平鎮市○○路之加油站廁所內等處，連續
    施用第一級毒品海洛因多次，及自九十二年一月中旬某日起至同年三月二十五日
    止，在上述住處，連續施用第二級毒品安非他命多次。嗣於九十二年三月二十七
    日凌晨二時三十分許，在上述住處為警查獲，並扣得第一級毒品海洛因一包（淨
    重一．三九公克）、含海洛因殘渣，無法析離之塑膠袋袋八只、第二級毒品安非
    他命八包（淨重八．六三七二公克）。
二、案經台北市政府警察局大安分局報請台灣桃園地方法院檢察署檢察官偵查起訴。
    理  由
一、右揭事實業據被告甲○○於本院審理時坦承不諱，並有第一級毒品海洛因一包（
    淨重一．三九公克）、含海洛因殘渣，無法析離之塑膠袋袋八只、第二級毒品安
    非他命八包（淨重八．六三七二公克）扣案可資佐證（見偵查卷第三四頁、第三
    五頁）。又被告為警所採集之尿液經送驗結果確呈嗎啡、安非他命陽性反應，此
    有台北市立療養院煙毒尿液檢驗報告一紙附卷可稽（見偵查卷第七一頁）。而上
    開扣案之第一級毒品海洛因一包（淨重一．三九公克）、第二級毒品安非他命八
    包（淨重八．六三七二公克），經送法務部調查局及國防部憲兵司令部刑事鑑識
    中心鑑定結果，檢出確係第一級毒品海洛因及第二級毒品安非他命，此有法務部
    調查局該局九十二年五月六日調科壹字第０八０００六三二０號鑑定通知書及國
    防部憲兵司令部刑事鑑識中心九十二年七月十八日（九二）宇鑑字第０九六八四
    號鑑驗通知書各一紙在卷可稽（見偵查卷第七三頁、本院刑事卷），足徵其自白
    與事實相符。又被告前因施用毒品案件，經本院裁定送觀察、勒戒後，認無繼續
    施用毒品之傾向，為臺灣桃園地方法院檢察署檢察官於九十年八月二十八日，以
    九十年度毒偵字第三一０五號為不起訴處分確定。復因施用第一、二級毒品案件
    ，經觀察、勒戒後，認有繼續施用毒品之傾向，改送強制戒治，並由臺灣桃園地
    方法院檢察署檢察官分別於九十年十一月十四日、九十年十一月三十日，以九十
    年度毒偵字第四二五二號、九十年度毒偵字第四四五六號聲請簡易判決處刑及提
    起公訴，嗣經本院中壢簡易庭於九十一年二月四日，以九十年度壢簡字一三一一
    號刑事簡易判決、及本院於九十年十二月二十五日，以九十年訴字第二０九七號
    刑事判決分別判處有期徒刑四月及七月，並經本院裁定應執行有期徒刑十月確定
    ，此有台灣高等法院被告全國前案紀錄表及台灣桃園地方法院檢察署刑案資料查
    註記錄表各一紙在卷可稽。本件事證明確，被告三犯施用第一級毒品海洛因及第
    二級毒品安非他命犯行堪以認定，應予依法論科。
二、核被告甲○○所為，係犯毒品危害防制條例第十條第一項之施用第一級毒品罪及
    同條第二項之施用第二級毒品罪。被告持有第一、二級毒品海洛因及安非他命，
    既意在供己施用，其持有之低度行為應各為施用之高度行為所吸收，均不另論罪
    。又被告先後多次施用第一級毒品及第二級毒品之犯行，時間緊接，犯罪構成要
    件相同，顯係基於概括犯意反覆為之，各應依連續犯之規定，以一罪論，並均加
    重其刑。又被告所犯上開二罪間，犯意各別，罪質互異，行為互殊，應予分論併
    罰。爰審酌被告甫因施用毒品，經觀察、勒戒後，又三犯施用毒品，戕害己身，
    顯無悔改之意，及犯後坦承犯行態度尚稱良好等一切情狀，各量處如主文所示之
    刑，並定其應執行刑，以資懲儆。
三、扣案之第一級毒品海洛因一包（淨重一．三九公克）、含海洛因殘渣，無法析離
    之塑膠袋袋八只、第二級毒品安非他命八包（淨重八．六三七二公克），應依毒
    品危害防制條例第十八條第一項前段之規定沒收銷燬之。
據上論斷，應依刑事訴訟法第二百九十九條第一項前段，毒品危害防制條例第十條第
一項、第二項、第十八條第一項前段，刑法第十一條前段、第五十六條、第五十一條
第五款，判決如主文。
本案經檢察官廖先志到庭執行職務。
中      華      民      國    九十二    年      八      月    二十八    日
                                臺灣桃園地方法院刑事第二庭
                                      法  官  曾  正  耀
右正本證明與原本無異。
如不服本判決，應於判決送達後十日內向本院提出上訴狀( 應附繕本 )，上訴於臺灣
高等法院。
                                      書記官  劉  寶  霞
中      華      民      國    九十二    年      八      月    二十九    日
附論罪科刑依據之法條：
毒品危害防制條例第十條第一項：
施用第一級毒品者，處六月以上五年以下有期徒刑。
毒品危害防制條例第十條第二項：
施有第二級毒品者，處三年以下有期徒刑。


司法院資訊處製作；財團法人民間司法改革基金會備份。
